---
title: "Statistik mit R"
author: "Miguel"
date: "15 11 2022"
output: pdf_document
urlcolor: blue
---

# Einführung

Diese ist mein erstes **PDF** Dokument.
Skripten werden [hier](https://kamapu.github.io/RKurs-VHS-2022/) hochgeladen.

Hiermit werden die Daten geladen:


```{r}
Bonn <- readRDS("BonnBevoelkerung.rds")
Bezirke <- readRDS("BonnBezirke.rds")
Bonn <- merge (Bonn, Bezirke)
Bonn <- subset(Bonn, Jahr == 2019)
```

Eine Überblick vom Inhalt:

```{r}
head(Bonn)
```

Hier der Boden der Tabelle:

```{r echo=FALSE}
tail(Bonn)
```

Die Befehle dafür waren:


```{r results='hide'}
tail(Bonn)
```

Um neue Pakete zu installieren, nutze `install.packages()`:

```{r eval=FALSE}
install.packages("knitr")
```

# Tabellen und Abbildungen

## Tabellen

Im folgenden zeigen wir die Zusammenfassung:

```{r}
Tabelle1 <- aggregate(cbind(Gesamt, Frauen) ~ StadtBezirk, data = Bonn, FUN = mean)

library(knitr)
kable(Tabelle1)
```

Frauen versus Männer in einem Bild.

```{r}
with(Bonn, plot(Maenner, Frauen))
```

Die gesamte Anzahl von Frauen im Bundesstadt Bonn für 2019 war `r paste(sum(Bonn$Frauen))`.

